臺灣高等法院刑事裁定
109年度抗字第1951號
抗  告  人  
即聲請人    謝諒獲



上列抗告人因聲請付與卷證影本等案件，不服臺灣臺北地方法院
中華民國109年10月26日裁定（109年度聲字第2170號），提起抗
告，本院裁定如下：
    主  文
抗告駁回。                                              
    理  由
一、原裁定意旨略以：聲請人謝諒獲前因聲請再審案件（原審97
    年度易字第725號、本院99年度上易字第146號確定判決），
    經原審以100年度聲再字第50號裁定駁回，並經本院以101年
    度抗字第157號駁回抗告確定（下稱再審案）。聲請人聲請
    付與再審案電子卷證及錄音光碟，惟該再審案卷因逾保存年
    限已銷毀，有原審調卷單及本院106年10月23日函可稽，聲
    請人之聲請，無從准許，應予駁回等語。
二、按法院組織法第90條之1規定：「當事人及依法得聲請閱覽
    卷宗之人，因主張或維護其法律上利益，得於開庭翌日起至
    裁判確定後六個月內，繳納費用聲請法院許可交付法庭錄音
    或錄影內容。但經判處死刑、無期徒刑或十年以上有期徒刑
    之案件，得於裁判確定後二年內聲請。前項情形，依法令得
    不予許可或限制聲請閱覽、抄錄或攝影卷內文書者，法院得
    不予許可或限制交付法庭錄音或錄影內容。第一項情形，涉
    及國家機密者，法院得不予許可或限制交付法庭錄音或錄影
    內容；涉及其他依法令應予保密之事項者，法院得限制交付
    法庭錄音或錄影內容。前三項不予許可或限制交付內容之裁
    定，得為抗告。」同法第90條之2規定：「法庭錄音、錄影
    內容，應保存至裁判確定後二年，始得除去其錄音、錄影。
    但經判處死刑或無期徒刑確定之案件，其保存期限依檔案法
    之規定。」又刑事訴訟法第33條第2項規定：「被告於審判
    中得預納費用請求付與卷宗及證物之影本。但卷宗及證物之
    內容與被告被訴事實無關或足以妨害另案之偵查，或涉及當
    事人或第三人之隱私或業務秘密者，法院得限制之。」裁判
    確定後之刑事案件當事人，固得依檔案法或政府資訊公開法
    之相關規定，向檔案管理機關或政府資訊持有機關申請閱卷
    ，如經該管機關否准，則循一般行政爭訟程序處理；惟因訴
    訟目的之需要，而向裁判之法院聲請付與卷證影本，實無逕
    予否准之理，仍應個案審酌是否確有訴訟之正當需求，聲請
    付與卷證影本之範圍有無刑事訴訟法第33條第2 項應予限制
    閱卷等情形，而為准駁之決定。抗告人即聲請人於再審案裁
    判確定後，為聲請法官個案評鑑（抗告狀改稱聲請再審、非
    常上訴），向原審聲請付與再審案卷宗證物影本及法庭錄音
    內容，固非無據。惟再審案已裁判確定，其卷宗證物及錄音
    內容已逾保存年限而銷燬、除去，已無付與之可能。原裁定
    敘明理由駁回抗告人之聲請，並無不合。
三、抗告意旨對於原裁定駁回其聲請有何違法不當，並無一語指
    駁，仍僅敘明其聲請之用途及付與電子卷證、錄音內容範圍
    ，難認有理由，應予駁回。
四、據上論斷，應依刑事訴訟法第412 條，裁定如主文。
中　　華　　民　　國　　109 　年　　11　　月　　20　　日
                  刑事第十四庭  審判長法　官  黃斯偉
                                      法　官  許泰誠
                                      法　官  黎惠萍
以上正本證明與原本無異。
不得再抗告。
                                      書記官  江采廷
中　　華　　民　　國　　109 　年　　11　　月　　23　　日